【裁判字號】    97,簡上,132
【裁判日期】    970530
【裁判案由】    傷害
【裁判全文】
臺灣臺北地方法院刑事判決             97年度簡上字第132號
上  訴  人
即  被  告  乙○○
上列上訴人即被告因傷害案件，不服民國九十七年三月十日本院
九十七年度簡字第七九四號第一審簡易判決（聲請簡易判決處刑
案號：九十六年度偵字第二六三五０號），提起上訴，本院管轄
之第二審合議庭判決如下：
    主  文
上訴駁回。
    事  實
一、乙○○與甲○○係妯娌，二人為家庭暴力防治法第三條第四
    款所稱之家庭成員，於民國九十六年七月二十五日下午三時
    許，在臺北市○○區○○路二段三三號九樓之臺北市立聯合
    醫院和平院區佛堂內，因祖產細故而發生口角，乙○○竟基
    於傷害人身體之故意，徒手與甲○○相互拉扯，致甲○○受
    有左胸０點五公分乘以五公分擦傷等傷害。
二、案經甲○○訴請臺灣臺北地方法院檢察署檢察官偵查後聲請
    簡易判決處刑。
    理  由
一、前揭事實，業據被告乙○○於本院審理時坦承不諱（見本院
    簡上字卷第三一至三二頁），並經告訴人甲○○於警詢及偵
    查中指訴綦詳（見發查字卷第一二至一四頁、偵字卷第四至
    五頁），核與證人即被告之配偶莊德村於警詢及偵查中證述
    情節大致相符（見發查字卷第一九至二０頁、偵字卷第六頁
    ），且有臺北市立聯合醫院和平院區診斷證明書附卷可稽（
    見他字卷第五頁）。本件事證明確，被告犯行洵堪認定，應
    予依法論科。
二、核被告所為，係犯刑法第二百七十七條第一項之傷害罪，雖
    屬家庭暴力防治法第二條第二項所稱之家庭暴力罪，惟因家
    庭暴力防治法並無罰則規定，故仍應依刑法傷害罪論處。原
    審依法論罪科刑，判處被告拘役十日，如易科罰金，以新臺
    幣一千元折算一日，經核其認事用法均無違誤，量刑亦稱妥
    適（雖漏未記載被告犯家庭暴力罪，惟仍應依刑法傷害罪論
    處，原判決適用刑法傷害罪，並無不當，自不構成撤銷之事
    由，併此敘明）。被告上訴意旨雖以：伊當時係在病房照顧
    伊公公，告訴人均未盡照顧責任，只會來要錢；請求法院給
    伊緩刑之機會云云，惟查被告因與告訴人就祖產細故發生口
    角，進而相互拉扯，致告訴人成傷，且犯後一再否認傷害犯
    行，直至提起上訴後，方坦承不諱，然迄未向告訴人致歉，
    亦未經告訴人表示宥恕，猶與告訴人間互有指責，難認其經
    此偵審程序，已知所警惕，而無再犯之虞，是本院依其犯罪
    情節及犯後態度，難認所宣告之刑以暫不執行為適當，自無
    從併宣告緩刑。被告上訴意旨猶執前詞，指摘原判決不當，
    為無理由，應予駁回。
據上論斷，應依刑事訴訟法第四百五十五條之一第一項、第三項
、第三百六十八條，判決如主文。
本案經檢察官王鑫健到庭執行職務
中    華    民    國  九十七  年    五    月   三十   日
                  刑事第八庭審判長法  官  陳德民
                                  法  官  唐于智
                                  法  官  陳芃宇
以上正本證明與原本無異。
不得上訴。
                                  書記官  徐鶯尹
中    華    民    國  九十七  年    六    月    二    日
附錄本案論罪科刑法條全文：
中華民國刑法第二百七十七條
傷害人之身體或健康者，處三年以下有期徒刑、拘役或一千元以
下罰金。
犯前項之罪因而致人於死者，處無期徒刑或七年以上有期徒刑；
致重傷者，處三年以上十年以下有期徒刑。


司法院資訊處製作；財團法人民間司法改革基金會備份。
